【裁判字號】    99,台上,3212
【裁判日期】    990527
【裁判案由】    違反槍砲彈藥刀械管制條例等罪
【裁判全文】
最高法院刑事判決            九十九年度台上字第三二一二號
上  訴  人  甲○○
上列上訴人因違反槍砲彈藥刀械管制條例等罪案件，不服台灣高
等法院高雄分院中華民國九十九年三月十五日第二審判決（九十
八年度上訴字第一八二六號，起訴案號：台灣高雄地方法院檢察
署九十八年度偵字第一五六０六號），提起上訴，本院判決如下
：
    主  文
上訴駁回。
    理  由
一、違反槍砲彈藥刀械管制條例部分：
按刑事訴訟法第三百七十七條規定，上訴於第三審法院，非以判
決違背法令為理由，不得為之。是提起第三審上訴，應以原判決
違背法令為理由，係屬法定要件。如果上訴理由書狀並未依據卷
內訴訟資料，具體指摘原判決不適用何種法則或如何適用不當，
或所指摘原判決違法情事，顯與法律規定得為第三審上訴理由之
違法情形，不相適合時，均應認其上訴為違背法律上之程式，予
以駁回。本件原判決維持第一審論處上訴人甲○○未經許可，持
有可發射子彈具有殺傷力之槍枝罪刑部分之判決，駁回其於第二
審之此部分上訴，已敘明所憑之證據及認定之理由；從形式上觀
察，並無判決違背法令之情形存在。查原判決綜合證人曾麗容、
周榮宏、張永明、穆繼誠等人所為不利上訴人之陳述，認上訴人
於民國九十七年九月底，取得仿WALTHER廠PPK/S型半自動手槍製
造之槍枝一支及非制式子彈十五發，未經許可而持有之，已敘明
其斟酌取捨之理由。而以上訴人辯稱不知其持有之紙袋內裝有槍
、彈等否認犯罪之語，為卸責之詞，不足採信，併加指駁綦詳。
上訴意旨仍執陳詞辯解，謂扣案之槍、彈（置於紙袋內）係伍丞
偉寄放在上訴人處，上訴人再將之轉寄周文彬處，至民國九十八
年五月二十一日，上訴人向周文彬取回時，經警查獲，始知紙袋
內係槍、彈。證人周文彬證稱上訴人寄放槍、彈之日期係九十八
年四月二十日，是否屬實，尚非無疑；證人許秀菱無法描述其所
見槍枝之顏色、形狀，如何確認上訴人持有之槍枝即係其目睹之
槍枝云云，對於原審採證認事職權之適法行使，暨原判決已明白
論斷之事項，或無關犯罪事實之枝節問題，任意指摘，並為單純
事實上之爭執，難謂符合第三審上訴之法定要件。其關於此部分
上訴為違背法律上之程式，應予駁回。
二、恐嚇危害安全部分：
按刑事訴訟法第三百七十六條所列各罪之案件，經第二審判決者
，不得上訴於第三審法院，法有明文。原判決關於上訴人恐嚇危
害安全部分，係依刑法第三百零五條論處罪刑，核屬刑事訴訟法
第三百七十六條第一款之案件，既經第二審判決，自不得上訴於
第三審法院，上訴人猶就此部分提起上訴，為法所不許，應併駁
回之。
據上論結，應依刑事訴訟法第三百九十五條前段，判決如主文。
中    華    民    國  九十九  年    五    月  二十七  日
                      最高法院刑事第十庭
                          審判長法官  花  滿  堂
                                法官  黃  正  興
                                法官  陳  東  誥
                                法官  林  錦  芳
                                法官  洪  昌  宏
本件正本證明與原本無異
                                      書  記  官
中    華    民    國  九十九  年    五    月  三十一  日
                                                       s

司法院資訊處製作；財團法人民間司法改革基金會備份。
